CURRICULUM VITAE

Nama : Muhammad Zaidan Nabih Tempat Tanggal Lahir : Sukoharjo, 8 Oktober 2006

Alamat : Nglirik RT03/RW03, Weru, Kabupaten Sukoharjo, Jawa Tengah

No. Telepon : **085640528295**

Email : zaidanxgaming@gmail.com
Github : https://github.com/Zaidan07

Linkedin : https://www.linkedin.com/in/muhammad-zaidan-nabih-5b0170265/

Portfolio : https://portofoliome-flame.vercel.app/

TENTANG SAYA

Nama saya Muhammad Zaidan Nabih Saya seorang siswa di SMK Muhammadiyah 1 Sukoharjo jurusan Pengembangan Perangkat Lunak dan Gim (PPLG) angkatan 2022. Di sekolah saya belajar tentang frontend dan back-end development, Saya memiliki minat yang besar pada front-end development. Selain itu, saya juga memiliki pengalaman dalam mengerjakan beberapa proyek web (Simaku.id, M-One Solution, Blendtopia, Website Portofolio, Website Kafe). Saya tergabung dalam ekstrakulikuler mutuharjo game development dimana posisi saya adalah game writter. Impian saya adalah ingin menjadi seorang front-end developer di . Saya berharap dapat dapat belajar lebih dan mengikuti kegiatan Praktek Kerja Lapangan (PKL) di Phicos .

KEMAMPUAN & KOMPETENSI

 Front-end Development (HTML, CSS, Next js, React, Tailwind)

PENGALAMAN

Website Developer Mutuharjo (SMK Muhammadiyah 1 Sukoharjo)

Front-end Developer (Januari 2024 - Sekarang)

- Merancang dan membuat website Simaku.id (Sebagai salah satu pengembang website menggunakan framework next js)
- Merancang dan membuat website M-One Solution (Sebagai salah satu pengembang website menggunakan framework next js)

Thousand Dreams Studio

Writter (April 2024 - Sekarang)

Merancang dan membuat story game

PENDIDIKAN

SMK Muhammadiyah 1 Sukoharjo (2022-Sekarang)

Jurusan Pengembangan Perangkat Lunak Dan Game (PPLG)

- Sebagai anggota team Web Dev Mutuharjo
- Sebagai writter story game di team Thousand Dreams Studio
- Sebagai fasilitator mengajar desain MTS N 2 Sukoharjo
- Sebagai volunteer kegiatan pemilihan Muhammadiyah dan Aisyah Sukoharjo

CURRICULUM VITAE

- Sebagai volunteer kegiatan Bupati Cup 2023-2024 Sebagai volunteer kegiatan ujian Bawasu Kabupaten Sukoharjo